臺灣臺北地方法院刑事判決
111年度交訴字第2號
公  訴  人  臺灣臺北地方檢察署檢察官
被      告  陳仲森



上列被告因公共危險等案件，經檢察官提起公訴（110年度偵字
第14342號），被告於本院準備程序中就被訴事實為有罪之陳述
，經告知簡式審判程序之旨，並聽取檢察官、被告之意見後，本
院合議庭裁定就肇事逃逸部分由受命法官獨任依簡式審判程序審
理，並判決如下：
    主  文
陳仲森犯駕駛動力交通工具發生交通事故，致人傷害而逃逸罪，
處有期徒刑柒月。緩刑貳年。
    事  實
一、陳仲森於民國110年3月28日上午9時10分許，駕駛車牌號碼0
    00－0000號自用小客車行經臺北市○○區○○路0段000號前時，
    因不滿于又霖騎乘車牌號碼000－0000號普通重型機車在前方
    停等號誌，而多次鳴按喇叭于又霖仍不予理會，竟基於傷害
    他人身體及毀損他人物品之犯意，搖下車窗後將疑似檳榔汁
    之液體向于又霖之頭臉部潑灑，復駕車接續多次衝撞于又霖
    之機車，致于又霖受有左眼結膜炎、左小腿鈍挫傷等傷害，
    機車之後燈組、左後側蓋、後方向燈組及後反光蓋等部件亦
    損壞而不堪使用（陳仲森就此所涉刑法第277條第1項傷害罪
    及刑法第354條毀損罪部分，業經于又霖撤回告訴，由本院
    另為不受理判決）。陳仲森駕車連續衝撞于又霖所駕之機車
    後，可得預見其于又霖將有高度可能因此受傷，竟另基於肇
    事逃逸之不確定故意，未下車查看于又霖有無受傷及傷勢狀
    況並給予必要之救助措施，旋即駕車逃離現場。
二、案經于又霖訴由臺北市政府警察局大安分局報請臺灣臺北地
    方檢察署檢察官偵查起訴。
    理  由
一、程序方面
  ㈠供述證述部分：
    按簡式審判程序之證據調查，不受第159條第1項之限制，刑
    事訴訟法第273條之2定有明文，是於行簡式審判程序之案件
    ，被告以外之人於審判外之陳述，除有其他不得作為證據之
    法定事由外，應認具有證據能力。本判決所援引被告以外之
    人於審判外之陳述，因本案採行簡式審判程序，復無其他不
    得作為證據之法定事由，依上說明，應認均具有證據能力，
    合先敘明。
　㈡非供述證據部分：
    至於卷內所存經本院引用為證據之非供述證據部分，與本件
    待證事實間均具有關連性，且無證據證明係公務員違背法定
    程序所取得，是依刑事訴訟法第158條之4之反面解釋，自有
    證據能力。
二、認定事實所憑之證據及理由
　　上述事實業據被告陳仲森於本院準備程序及審理時均坦承不
    諱（見本院卷第44頁、第129頁），復與證人即告訴人于又
    霖於警詢及偵查中之證述及證人羅文強於警詢及偵查中之證
    述相符（見偵卷第13至23頁、第85至87頁），並有臺北市立
    萬芳醫院診斷證明書、修車估價單、刑案資料照片等件在卷
    可憑（見偵卷第25頁、第27至29頁、第89頁），足認被告上
    述任意性自白與事實相符，堪予採信。是本案事證明確，被
    告犯行堪予認定，應依法論科。
三、論罪科刑
　㈠論罪部分：　　　
　　查被告行為後，刑法第185條之4規定業依司法院大法官釋字
    第777號解釋意旨予以修正，於110年5月28日修正公布，於
    同年月30日施行。關於行為人駕駛動力交通工具發生交通事
    故，致人受傷而逃逸者，修正前，無論肇事行為人之過失情
    節，該條法定刑一概規定「處1年以上7年以下有期徒刑」，
    且對於犯罪情節輕微者，尚無從為易科罰金之宣告；修正後
    該條第1項前段則規定「處6月以上5年以下有期徒刑」，並
    區別被害人法益受侵害之傷亡程度、駕駛人過失情節而異其
    法定刑。經比較新、舊法之結果，修正後之規定較有利於被
    告，依刑法第2條第1項但書規定，自應適用被告行為後即修
    正後之現行規定論處。核被告所為，係犯修正後刑法第185
    條之4第1項前段駕駛動力交通工具發生交通事故致人受傷而
    逃逸罪。
　㈡科刑部分：　　
　　爰以行為人之責任為基礎，本院審酌被告駕駛汽車，因不滿
    告訴人在停等紅燈時，阻擋其行車路線，竟多次對告訴人按
    鳴喇叭，更直接駕車衝撞告訴人之機車，使告訴人身體受有
    受傷、機車受損，而被告於肇事後，竟未停留肇事現場檢查
    告訴人傷勢、施以必要救助或報警處理，即逕行逃逸離去，
    實罔顧告訴人之生命、身體法益，並可能造成用路人行車安
    全之危害，所為實屬不該；惟審酌被告犯後尚能坦認己非，
    且駕車趕時間之行為係出於家中有緊急須就醫之家人須照護
    等情，兼衡被告自陳學經歷、智識程度及家庭生活經濟狀況
    （見本院交訴卷第64頁），復考量告訴人所受傷勢之程度，
    及被告已就本案已與告訴人達成調解，賠償告訴人所受之損
    害（見本院交訴卷第56、71頁），暨其犯罪動機、目的、手
    段等一切情狀，量處如主文所示之刑，以資懲儆。
　㈢緩刑：　　　
　　被告前未曾因故意犯罪受有期徒刑以上刑之宣告確定，有臺
    灣高等法院被告前案紀錄表附卷可參，其因一時失慮、未能
    控制好自身情緒，致罹刑典，惟犯後坦認犯行，業已與告訴
    人當庭成立調解且履行完畢，暨告訴人不再追究，且同意從
    輕量處並給予緩刑自新機會之意見。堪認被告經此教訓，當
    知所警惕，信其無再犯之虞，認所宣告之刑，以暫不執行為
    適當，依刑法第74條第1項第1款規定，併予宣告緩刑2年，
    以啟自新。
據上論斷，應依刑事訴訟法第273條之1第1項、第299條第1項前
段，判決如主文。
本案經檢察官蕭永昌提起公訴，檢察官林淑玲到庭執行職務。
中　　華　　民　　國　　111 　年　　6 　　月　　29　　日
　　　　　　　　　刑事第二庭    法　官　洪甯雅
以上正本證明與原本無異。
如不服本判決應於收受送達後20日內向本院提出上訴書狀，並應
敘述具體理由；其未敘述上訴理由者，應於上訴期間屆滿後20日
內向本院補提理由書（均須按他造當事人之人數附繕本）「切勿
逕送上級法院」。
　　　　　　　　　　　　　　　　書記官　胡嘉玲
中　　華　　民　　國　　111 　年　　6 　　月　　30　　日
附錄本案論罪科刑法條全文：
中華民國刑法第185條之4
駕駛動力交通工具發生交通事故，致人傷害而逃逸者，處6月以
上5年以下有期徒刑；致人於死或重傷而逃逸者，處1年以上7年
以下有期徒刑。
犯前項之罪，駕駛人於發生交通事故致人死傷係無過失者，減輕
或免除其刑。